臺灣嘉義地方法院刑事判決
110年度交易字第256號
聲  請  人  臺灣嘉義地方檢察署檢察官
被      告  張庭與


上列被告因過失傷害案件，經檢察官聲請簡易判決處刑（110年
度偵緝字第126號），本院判決如下：
    主  文
本件公訴不受理。
    理  由
一、聲請簡易判決處刑意旨如聲請簡易判決處刑書所載（詳如附
    件）。
二、按告訴乃論之罪，告訴人於第一審辯論終結前，得撤回告訴
    ，又其告訴經撤回者，法院應諭知不受理之判決，並得不經
    言詞辯論為之；刑事訴訟法第238條第1項、第303條第3款、
    第307條分別定有明文。本件被告張庭與因過失傷害案件，
    經檢察官聲請簡易判決處刑，認為係犯刑法第284條前段之
    過失傷害罪嫌，惟上揭罪嫌，依同法第287條前段之規定須
    告訴乃論。茲據告訴人羅許水小於本院案件繫屬中具狀撤回
    對於被告之告訴，有撤回告訴狀附卷可憑，依首開說明，本
    件爰不經言詞辯論，逕為諭知不受理之判決。
三、據上論斷，應依刑事訴訟法第452條、第303條第3款、第307
    條，判決如主文。
中　　華　　民　　國　　110 　年　　7 　　月　　28　　日
                  刑事第五庭  法  官  張志偉
以上正本證明與原本無異。
如不服本判決應於收受判決後20日內向本院提出上訴書狀，並應
敘述具體理由；其未敘述上訴理由者，應於上訴期間屆滿後20日
內向本院補提理由書（均須按他造當事人之人數附繕本）「切勿
逕送上級法院」。告訴人或被害人如對於本判決不服者，應具備
理由請求檢察官上訴，其上訴期間之計算係以檢察官收受判決正
本之日期為準。　　　　　　　　　
中　　華　　民　　國　　110 　年　　7 　　月　　28　　日
                              書記官  王嘉祺
附件：
臺灣嘉義地方檢察署檢察官聲請簡易判決處刑書　
                                    110年度偵緝字第126號
　　被　　　告　張庭與　男　25歲（民國00年00月0日生）
　　　　　　　　　　　　住嘉義縣○○鄉○○村0鄰○○○00號
　　　　　　　　　　　　國民身分證統一編號：Z000000000號
上列被告因過失傷害案件，業經偵查終結，認為宜以簡易判決處
刑，茲將犯罪事實及證據並所犯法條分敘如下：
　　　　犯罪事實
張庭與未領有小客車駕駛執照，仍於民國109年4月21日上午，
  駕駛車牌號碼000-0000號普通自用小客車，沿嘉義市民生南路
  （南北向）東側之內側快車道自南向北之方向行駛，原本應注
  意駕駛汽車，應注意車前狀態，隨時做好緊急煞車之準備，依
  當時之情形，並無不能注意之情事，於同日上午6時1分許，途
  經嘉義市民生南路、杭州一街之交岔路口時，竟未盡上開注意
  的義務，貿然穿越該交岔路口，適有羅許水小騎乘腳踏車，沿
  嘉義市民生南路道路邊線外同向行駛，未依規定轉彎車讓直行
  車，自南左轉向西進入同一交岔路，上開2人均閃避不及，兩
  車相撞，致羅許水小當場人車倒地，受有創傷性硬腦膜下出血
  、左側雙踝骨折、左側恥骨骨折、左側第2、3、4、5、6肋骨
  骨折等傷害。嗣警察據報到場處理，張庭與於犯罪未發覺前，
  復主動向到場處理之警察承認為肇事者，而自首接受裁判，始
  被查獲。
案經羅許水小訴由嘉義市政府警察局第一分局報告偵辦。
　　　　證據並所犯法條
被告張庭與自白上列全部犯罪事實，與證人即告訴人羅許水小
  結證所述之情節相符，並有警察的職務報告、驗傷診斷證明書
  、道路交通事故肇事人自首情形紀錄表、舉發違反道路交通管
  理事件通知單、道路交通事故現場圖、道路交通管理事件調查
  報告表㈠㈡、警察之採證照片、道路交通事故當事人登記聯單、
  公路監理電子閘門證號查詢汽車駕駛人等附卷可稽，被告之犯
  嫌足以認定。
道路交通管理處罰條例第86條第1項關於汽車駕駛人，無駕駛執
  照駕車，因而致人受傷或死亡，依法應負刑事責任者，加重其
  刑至2分之1之規定，係就刑法第276條過失致人於死罪、同法
  第284條前段之過失傷害及致重傷罪等基本犯罪類型，予以加
  重處罰，而成另一獨立之罪名，法律性質上屬刑法分則之加重
  （最高法院99年度台非字第198號判決參照）。被告張庭與於
  本案發生時，並無汽車駕駛執照，仍無照駕駛，且發生車禍而
  致告訴人受傷，是以，被告所為，涉犯道路交通管理處罰條例
  第86條第1項、刑法第284條前段之汽車駕駛人無駕駛執照駕車
  ，因而過失傷害人罪嫌，且請依前揭道路交通管理處罰條例之
  規定，加重其刑。被告肇事後留在現場，且於警方尚未能發覺
  其本案過失傷害犯行之前，即主動自白其為肇事車輛駕駛人，
  對於未發覺之罪自首而受裁判，符合刑法第62條前段之自首要
  件，得減輕其刑。被告有前揭刑之加重及減輕事由，請依刑法
  第71條第1項之規定，先加後減之。
依刑事訴訟法第451條第1項聲請逕以簡易判決處刑。
　　此致
臺灣嘉義地方法院
中　　華　　民　　國　 110　　年　　 6　　月　　18　　日
                              檢　察　官  詹  喬  偉
本件證明與原本無異　
中　　華　　民　　國　 110　　年　　 6　  月    23    日
                              書  記  官  蕭  丞  佐
附記事項：
本件係依刑事訴訟法簡易程序辦理，法院簡易庭得不傳喚被告、
輔佐人、告訴人、告發人等出庭即以簡易判決處刑；被告、被害
人、告訴人等對告訴乃論案件如已達成民事和解而要撤回告訴或
對非告訴乃論案件認有受傳喚到庭陳述意見之必要時，請即另以
書狀向簡易法庭陳述或請求傳訊。 
所犯法條：
刑法第284條 
因過失傷害人者，處 1 年以下有期徒刑、拘役或 10 萬元以下
罰金；致重傷者，處 3 年以下有期徒刑、拘役或 30 萬元以下
罰金。